臺灣彰化地方法院交通事件裁定　94年度交聲字第128號
原處分機關　交通部公路總局臺中區監理所彰化監理站
異　議　人　乙○○
即受處分人
上列異議人因違反道路交通管理處罰條例案件，對於交通部公路
總局臺中區監理所彰化監理站於中華民國94年3月1日所為之處分
聲明異議（原處分案號：彰監五字第裁64-GC0000000號），本院
裁定如下：
    主  文
異議駁回。
    理  由
一原處分機關交通部公路總局臺中區監理所彰化監理站裁決意旨
  ：異議人即受處分人乙○○於民國93年11月10日下午5時35分
  許，駕駛車牌號碼H5-1837號自用一般小客車，行經臺中市○
  ○路，轉彎車不讓直行車先行，爰依道路交通管理處罰條例第
  48條第1項第6款、第63條第1項處罰鍰新臺幣900元，並記違規
  點數1點。
二異議人聲明異議意旨：
  (一)異議人依道路交通安全規則第102條第3項、第6項安全駕駛
    ，速率亦未違規。
  (二)肇事對方甲○○違反道路交通安全規則第94條、第99條第4
    項後款、第102條第6項，危險駕駛，目擊者扶起甲○○時，
    也告誡她騎太快，異議人已轉彎完成，係甲○○未禮讓右轉
    車，且未保持距離及注意車前狀況，故異議人未違反道路交
    通管理處罰條例第48條第1項第6款。
三按汽車駕駛人轉彎時，有轉彎車不讓直行車先行，或直行車尚
  未進入交岔路口，而轉彎車己達中心處開始轉彎，直行車不讓
  轉彎車先行之情形者，處200元以上600元（即新臺幣600元至
  1,800元）以下罰鍰，並記違規點數1點，道路交通管理處罰條
  例第48條第6款、第63條第1項第1款分別定有明文。經查：異
  議人於93年11月10日下午5時35分許，駕駛車牌號碼H5-1837號
  自用一般小客車，沿臺中市○○路外側快車道由西往東方向行
  駛，途經該路與北平二街無號誌交叉路口右轉，適甲○○亦騎
  乘車牌號碼XN8-500號重型機車，沿臺中市○○路慢車道由西
  往東方向行駛，途經該路與北平二街無號誌交叉路口，甲○○
  騎乘之機車車頭與異議人駕駛之小客車右前車門發生碰撞等情
  ，為異議人所不爭執，並有道路交通事故現場圖、道路交通事
  故調查報告表、道路交通事故談話紀錄表可稽（本院卷第25至
  27 、29至30頁）。雖甲○○於道路交通事故談話紀錄表供承
  伊當時行車速率為每小時60公里，已逾當地之速限每小時50公
  里（本院卷第26、29頁），但肇事路口既為無號誌交叉路口，
  且異議人為轉彎車，其本應待直行車通過路口，確認無直行車
  後，始得轉彎，而甲○○騎乘之機車車頭係與異議人駕駛之小
  客車右前車門發生碰撞，又依前開道路交通事故現場圖所示，
  異議人所駕駛之汽車約為45度角偏往北平二街，足見異議人甫
  進行轉彎動作時，即與甲○○騎乘之機車發生碰撞，自不得僅
  因甲○○有些微之超速，即解免其違規責任，否則轉彎車豈非
  一有轉彎之動作，直行車即有禮讓之義務，其不合前開條文保
  護直行車優先權之立法目的甚明。況依前開道路交通事故現場
  圖，復難認甲○○所騎乘之機車尚未進入交岔路口，而應禮讓
  轉彎之異議人車輛。是異議人未禮讓直行車，事證明確，異議
  人否認違規，尚非可採。原處分機關據舉發之事實，依道路交
  通管理處罰條例第48條第6款、第63條第1項第1款予以裁罰、
  記點，並無違法、不當（原裁決書引用條文記載為該條例48條
  「第1項」第6款、第63條第1項，因不影響本件之認事用法，
  僅屬文字之贅漏，應分別予以更正、補充），異議人之異議無
  理由，應予駁回。
據上論斷，應依道路交通管理處罰條例第87條第2項、道路交通
案件處理辦法第19條，裁定如主文。
中　　華　　民　　國　　94　　年　　6 　　月　　7 　　日
                  交通法庭    法　官  廖政勝
以上正本證明與原本無異。
如不服本裁定，應於裁定送達後5日內向本院提出抗告狀（應附
繕本）。
中　　華　　民　　國　　94　　年　　6　 　月　　8　 　日
                              書記官  呂雅惠
